【裁判字號】    90,上易,2924
【裁判日期】    901029
【裁判案由】    傷害
【裁判全文】
臺灣高等法院刑事判決                            九十年度上易字第二九二四號
    上  訴  人
    即  被  告  甲○○
右上訴人因傷害案件，不服臺灣宜蘭地方法院九十年度易字第三六六號，中華民國九
十年七月五日第一審判決（起訴案號：臺灣宜蘭地方法院檢察署九十年度偵字第九一
號）提起上訴，本院判決如左：
    主  文
上訴駁回。
    事  實
一、甲○○與乙○○係夫妻關係，因乙○○向原審申請核發保護令事件，甲○○於民
    國八十九年十二月十四日收到原審民事庭開庭通知單後，竟於當日十五時許，在
    乙○○設於宜蘭縣羅東鎮○○路九十號之美髮店，與乙○○發生口角爭執，並基
    於傷害之犯意，掌摑乙○○，致乙○○跌倒撞及鏡台受有下頷瘀血之傷害。
二、案經乙○○訴由臺灣宜蘭地方法院檢察署檢察官偵查起訴。
    理  由
一、訊據上訴人即被告甲○○固不否認於上開時地確有至告訴人乙○○經營之美髮店
    與告訴人發生口角之事實，惟矢口否認有何掌摑告訴人臉頰之傷害犯行，辯稱：
    其只是去被害人之美髮店關心一下，其是為了要其妻回來云云。惟查：右揭事實
    ，業據告訴人指訴綦詳，復有宜蘭羅東博愛醫院出具之驗傷診斷書一紙附卷可佐
    （見偵查卷第四頁）。且證人即羅東綜合大樓管理員陳明達於警訊及偵查中證稱
    ：當時其在大樓地下室，因聽聞一樓有爭吵故上樓察看，見到對面騎樓甲○○與
    乙○○正在拉扯，旋即上前隔開二人（見偵查卷第十四頁、第十八頁）等語綦詳
    。是觀之證人描述之過程，可知被告並非僅與告訴人發生口角爭執而已，其業已
    動手拉扯告訴人等情甚明，被告所辯僅有與乙○○互罵之詞，即無可採。按告訴
    人申請核發保護令時檢附之宜蘭縣警察局羅東分局製作處理家庭暴力案件調查紀
    錄表、警訊筆錄、驗傷診斷書等文書，及原審以八十九年度家護字第二八三號裁
    定之通常保護令（見偵查卷第十二頁），可知被告確有對告訴人施暴之傾向，應
    堪認定。再查告訴人於原審民事庭於八十九年十二月十九日開庭調查時，亦指訴
    被告確於本件案發當日掌摑其一巴掌之事實明確（見原審八十九年度家護字第二
    八三號卷第二四頁），是以告訴人先後於偵查、原審審理本件傷害案件時，及於
    原審民事庭調查家庭暴力事件時所為之指述均係一致等情，可認告訴人確無誣指
    被告之意，亦非虛構情節擬入被告於罪甚明。從上各情，足認被告所辯係屬畏罪
    卸責之詞，無足採信，本件事證以臻明確，其犯行洵堪認定，應予依法論科。
二、核被告所為，係犯刑法第二百七十七條第一項之傷害罪。原審本於同上之見解，
    適用刑事訴訟法第二百九十九條第一項前段，刑法第二百七十七條第一項、第四
    十二條第二項，罰金罰鍰提高標準條例第一條前段、第二條，並審酌被告於乙○
    ○於原審申請核發保護令後，猶不知悔改，竟於原審開庭前再對乙○○施用暴力
    ，顯見其惡性重大。又其犯後仍未向乙○○道歉請求原諒，一再飾詞狡卸，另復
    參酌被告之犯罪動機、目的、手段、素行及造成被害人損害等一切情狀，對被告
    量處罰金七千元，並諭知易服勞役之折算標準，以示警懲。經核其認事用法並無
    不合，量刑亦稱妥適。被告上訴意旨，仍執陳詞否認犯罪，指摘原判決不當，為
    無理由，應予駁回。
據上論斷，應依刑事訴訟法第三百六十八條，判決如主文。
本案經檢察官費玲玲到庭執行職務。
中      華      民      國    九十    年      十月     二十九     日
                              台灣高等法院刑事第十三庭
                                  審判長法  官  蔡    燉
                                        法  官  盧  彥  如
                                        法  官  黃  聰  明
右正本證明與原本無異。
不得上訴。
                                        書記官  蕭  麗  珍
中      華      民      國     九十     年     十     月     二十九     日
附錄：本案論罪科刑法條全文
刑法第二百七十七條第一項
傷害人之身體或健康者，處三年以下有期徒刑、拘役或一千元以下罰金。


司法院資訊處製作；財團法人民間司法改革基金會備份。
